【裁判字號】    89,易,683
【裁判日期】    890503
【裁判案由】    竊盜
【裁判全文】
臺灣桃園地方法院刑事判決                          八十九年度易字第六八三號
    公訴人  臺灣桃園地方法院檢察署檢察官
    被  告  乙○○
右列被告因竊盜案件，經檢察官提起公訴（八十八年度偵字第一五八八四號），本院
判決如左：
    主  文
乙○○連續竊盜，累犯，處有期徒刑陸月。
    事  實
一、乙○○曾有違反麻醉藥品管理條例及多次竊盜前科，其中於民國（下同）八十四
    年間因竊盜案件，經本院判處有期徒刑一年八月確定，八十六年七月五日執行完
    畢，仍不知悔改，竟於八十八年五月二十九日自全國順交通有限公司（以下簡稱
    全國順公司）離職後，基於意圖為自己不法所有之概括犯意，於八十八年十月六
    日凌晨三時三十分許，在位於全國順公司位於桃園縣蘆竹鄉○○路二二九號之停
    車場內，先後竊取全國順公司所有，由丙○○持有置於所駕駛車牌號碼ＭＸ─七
    四二號曳引車車內每張新台幣（下同）六十一點七五元之聯結車回數票十四張（
    起訴書誤載為十三張）、價值一萬五千元之無線電機組一部、現金二百多元（起
    訴書漏未載明）及由丁○○持有置於所駕駛車牌號碼ＦＸ─五二九號曳引車內價
    值一萬五千元之無線電機組一部。得手後，為全國順公司人員甲○發覺乙○○無
    故啟動車牌號碼ＮＧ─二七０號曳引車，乙○○旋即離去現場。嗣因丙○○及丁○○於同年月日上午七時許發動其等所駕駛之上開曳引車遭竊，丁○○並於其所
    駕駛之ＦＸ─五二九號駕駛座旁腳踏板上拾獲乙○○所有遺留現場之00000
    00000號行動電話一台，經甲○報警處理後，為警於八十八年十月九日下午
    四時三十分許，在乙○○桃園縣大園鄉○○街五０巷二０號住處內查獲丙○○所
    失竊之十四張聯結車回數票中之十三張。
二、案經嘉義縣警察局民雄分局報請臺灣嘉義地方法院檢察署檢察官偵查起訴。
    理  由
一、訊據被告乙○○固坦承有於上開時、地前往全國順公司無故啟動車牌號碼ＮＧ─
    二七０號曳引車之事實，矢口否認涉有上開犯行，辯稱：其係返回全國順公司找
    友人聊天，並未進入車牌號碼ＭＸ─七四二號、ＦＸ─五二九號曳引車內行竊云
    云。然查：右揭犯罪事實業據證人甲○於警訊時證述綦詳（偵查卷第一一頁、第
    一二頁），且被告於上開時、地為警查獲時，自其上開住處內所查獲之聯結車回
    數票十三張，確係證人丙○○所有放置於其所駕駛車牌號碼ＭＸ─七四二號曳引
    車內，連同該曳引車內之無線電機組一部、現金二百多元一併失竊之物，此經證
    人丙○○於警訊時及偵查中證述在卷（偵查卷第一三頁、第一四頁、第三一頁背
    面），再被告所使用遺留於上開現場之0000000000號行動電話一台，
    係證人丁○○於發覺其所駕駛車牌號碼ＦＸ─五二九號曳引車內無線電機組遭竊
    時，在該曳引車內駕駛座旁腳踏板上所拾獲，而非於車牌號碼ＮＧ─二七０號曳
    引車內所拾獲，此亦經證人丁○○於警訊時證稱屬實（偵查卷第一五頁），果若
    被告於上開時、地僅有進入ＮＧ─二七０號曳引車內等候友人，未曾進入車牌號
    碼ＦＸ─五二九號曳引車內，則其所有之上開行動電話焉有遺留於ＦＸ─五二九
    號曳引車內之可能，是被告上開所辯，顯係事後卸責之詞，不足採信，此外，並
    有證人丙○○所失竊之聯結車回數票十三張影本、贓物認領保管單各一份、被告
    為警查獲上開聯結車回數票時之現場照片一張附卷可稽（偵查卷第一八頁、第一
  九頁、第二二頁），事證明確，被告犯行洵堪認定。
二、核被告所為，係犯刑法第三百二十條第一項之竊盜罪。被告上開竊盜犯行間，時
    間緊接，犯罪構成要件相同，顯係基於概括犯意反覆為之，為連續犯，應依刑法
    第五十六條規定，以一罪論並加重其刑。被告於上開時、地竊取車牌號碼ＦＸ─
    五二九號曳引車內之無線電機組一部之犯行，雖未經檢察官提起公訴，然因此與
    業經起訴之竊盜犯行間，具有連續犯之裁判上一罪關係，為起訴效力所及，本院
    仍得予以審判，附此敘明。又被告曾有違反麻醉藥品管理條例及多次竊盜前科，
    其中於八十四年間因竊盜案件，經本院判處有期徒刑一年八月確定，八十六年七
    月五日執行完畢，此有臺灣高等法院被告全國前案記錄表一份附於本院卷及臺灣
    桃園地方法院檢察署刑案資料查註記錄表一份附於偵查卷可稽，其於有期徒刑執
    行完畢後，五年以內再犯本件有期徒刑以上之罪，為累犯，應依刑法第四十七條
    規定，加重其刑，並依刑法第七十條規定遞加重之。爰審酌被告犯罪之動機、目
    的、手段、竊得每部價值一萬五千元之無線電機組二部、每張六十一點七五元之
    聯結車回數票十四張，共值八百六十四點五元、現金二百多元等財物、所生危害
    及犯後飾詞狡辯，不知悔改之態度等一切情狀，量處如主文所示之刑。
據上論斷，應依刑事訴訟法第二百九十九條第一項前段，刑法第五十六條、第三百二
十條第一項、第四十七條，罰金罰鍰提高標準條例第一條前段，判決如主文。
本案經檢察官張尹敏到庭執行職務。
中      華      民      國    八十九    年      五      月      三      日
                              臺灣桃園地方法院刑事第五庭
                                  法  官  吳麗英
右正本證明與原本無異。
如不服本判決，應於判決送達後十日內向本院提出上訴狀( 應附繕本 )，上訴於
臺灣高等法院。
                                  書記官   江世亨
中        華        民        國   八十九   年   五   月    五    日
附錄本案論罪科刑法條：
刑法第三百二十條：意圖為自己或第三人不法之所有，而竊取他人之動產者，為竊盜
                  罪，處五年以下有期徒刑、拘役或五百元以下罰金。
                  意圖為自己或第三人不法利益，而竊佔他人之不動產者，依前項
                  之規定處斷。
                  前二項之未遂犯罰之。


司法院資訊處製作；財團法人民間司法改革基金會備份。
